# 探矿权减值计提的问题

提问人：855zyj 时间：2017-10-26 14:16:11
请教各位老师，比如：A公司以N元收购了另一家持有探矿权的公司100%的股权，至今已经 3 年以上，并无后续进展。但最近这家有探矿权的的公司的实质控制人因刑事案件被抓，与A公司交易的N元被追缴国库。请问A公司是否对探矿权进行减值计提？如何计提？

回答人：chenyiwei
这个问题实际上是A公司是否合法拥有探矿权，能否从中获取经济利益的判断问题，可能需要考虑前期合并报表层面确认探矿权是否构成会计差错。探矿权本身的价值并未降低，对权属瑕疵可能不适合于通过减值准备方式体现。

提问人：855zyj 时间：2017-10-26 22:33:25
请问陈老师，A公司100%控制，这家子公司是不是代表合法间接拥有探矿权？但多年来并未从探矿权中取得经利益，探矿权是否会形成减值

回答人：chenyiwei
合规性问题请咨询律师。另外未能获取利益的原因是该探矿权本身的原因（如当地找矿难、品位低）还是因为此处的权属瑕疵无法开发或转让，或者其他原因？